【裁判字號】    89,訴,1540
【裁判日期】    890804
【裁判案由】    違反著作權法等
【裁判全文】
臺灣高雄地方法院刑事判決                        八十九年度訴字第一五四號
    公  訴  人  臺灣高雄地方法院檢察署檢察官
    被      告  甲○○
右列被告因違反著作權法案件，經檢察官提起公訴（八十八年度偵字第二四一三二號
），本院判決如左：
    主  文
甲○○以明知為侵害著作權之物，意圖營利而交付之方法侵害他人之著作權為常業，
處有期徒刑壹年陸月。緩刑年。
扣案如附表四所示之盜版光碟片捌佰片、包裝紙壹箱、包裝空盒壹箱，均沒收之。
    事  實
一、甲○○為高雄縣岡山鎮○○路三十八號「遊戲天王」之負責人，明知如附表一、
    二所示之商標圖樣，分別屬日商．西雅企業股份有限公司（以下簡稱西雅公司）
    、日商．新力電腦娛樂股份有限公司（以下簡稱新力公司）享有商標專用權，指
    定使用在電腦、錄有電腦程式之卡帶、磁碟、光碟及卡匣、電視遊樂器用之程式
    卡帶等商品，且均尚在專用期限內，又如附表三所示之遊戲軟體，為新力公司、
    西雅公司、日商．思奎爾股份有限公司（以下簡稱思奎爾公司）、日商．可樂美
    股份有限公司（以下簡稱可樂美公司）享有電腦程式著作財產權；竟基於意圖營
    利之常業犯意，自民國（下同）八十九年一月初起，在上述處所，向年籍姓名不
    詳綽號「陳龍」之成年男子，以每片新台幣（下同）三十元之價格購入未經西雅
    公司、新力公司之同意或授權，而使用上開商標圖樣於同類電視遊戲器程式上之
    盜版遊戲光碟片八百多片，其中並有侵害西雅公司、新力公司、思奎爾公司、可
    樂美公司如附表三所示之電腦程式著作財產權之盜版遊戲光碟片多片，該光碟片
    透過電視遊樂器執行，可在螢幕畫面出現偽造之「ＬＩＣＥＮＳＥ  ＢＹ  ＳＯ
    ＮＹ  ＣＯＭＰＵＴＥＲ  ＥＮＴＥＲＴＡＩＮＭＥＮＴ  ＩＣＮ．」、「ＰＲ
    ＯＤＵＣＥＤ  ＢＹ  ＯＲ  ＵＮＤＥＲ  ＬＩＣＥＮＳＥ  ＦＲＯＭ  ＳＥＧ
    Ａ  ＥＮＴＥＲＰＲＩＳＥＳ，ＬＴＤ．」等新力公司、西雅公司授權文字，足
    以對外表示該等光碟新力公司、西雅公司所生產之用意證明，而將之陳列在上開
    店內，以每片五十元之價格，行使販賣予不特定之人，並賴以為生。嗣於八十九
    年二月二十四日十五時二十分許，在上開店內為警當場查獲尚未售出之如附表四
    所示之盜版遊戲光碟八百片，及其所有供黏貼在盜版遊戲光碟片上之包裝紙一箱
    、供放置盜版遊戲光碟片用之包裝空盒一箱。
二、案經西雅公司、新力公司、可樂美公司及思奎爾公司訴由台灣高雄地方法院檢察
    署檢察官提起公訴。
    理  由
一、右揭販賣扣案盜版遊戲光碟片之犯罪事實，業據被告甲○○於警、偵訊及本院審
    理中坦承不諱，並經告訴人西雅公司、新力公司、可樂美公司、思奎爾公司代理
    人郭家君律師指述綦詳，復提出附表一、二所示商標註冊證，如附表三所示遊戲
    軟體內政部著作權登簿謄本、同步發行宣誓書、新卡發行表、台灣代理商英特全
    股份有限公司期初期末存量明細表、進出貨單等為證；至於被告另辯稱不知有涉
    偽造文書，並就附表三所示遊戲軟體發行日期有所爭執，惟扣案光碟片透過電視
    遊樂器執行，會在螢幕畫面出現「ＬＩＣＥＮＳＥ  ＢＹ  ＳＯＮＹ  ＣＯＭＰ
    ＵＴＥＲ  ＥＮＴＥＲＴＡＩＮＭＥＮＴ  ＩＣＮ．」、「ＰＲＯＤＵＣＥＤ
    ＢＹ  ＯＲ  ＵＮＤＥＲ  ＬＩＣＥＮＳＥ  ＦＲＯＭ  ＳＥＧＡ  ＥＮＴＥＲ
    ＰＲＩＳＥＳ，ＬＴＤ．」等文字，此有卷附參考相片二張可按，被告既知其所
    販售者為盜版光碟片，豈有不知執行該盜版光碟片後，會出現前開畫面，又業經
    告訴人代理人提出前開登簿謄本、宣誓書及存貨明細表等為證，而日本著作權法
    第六條復有與我國著作權法第四條第一款類似之互惠保護規定，被告前開辯解顯
    為圖卸刑責之詞，不足採信。此外復有如附表四所示之盜版遊戲光碟片八百片、
    包裝紙一箱及光碟片包裝空盒一箱扣案可資佐證，事證已確，被告犯嫌洵堪認定
    。
二、按刑法上所謂常業犯，係指反覆以同種類之行為目的之社會活動之職業性犯罪而
    言，亦即恃犯罪以維生，縱令同時兼操其他職業，仍無礙其為常業犯罪，非謂常
    業犯必須別無其他正當職業始克構成，最高法院八十二年度臺上字第二０七一號
    判例可資參照，是被告販賣盜版遊戲光碟片已近二月，且販賣之數量龐大、種類
    繁多，自足認被告確恃販賣上開盜版光碟片為生無疑。是核被告所為，係犯商標
    法第六十三條之販賣仿冒商標商品罪、著作權法第九十四條之以犯同法第九十三
    條第三款，同法第八十七條第二款之明知為侵害著作權之物，意圖營利而交付，
    侵害他人之著作權為常業罪、及刑法第二百十六條、第二百二十條、第二百十條
    之行使偽造私文書罪。其一販賣行為而犯上開三罪，又以一行為侵害西雅公司、
    新力公司、可樂美公司、思奎爾公司之商標權及著作財產權，均為想像競合犯，
    應依刑法第五十五條之規定，論以較重之著作權法第九十四條之罪。公訴人雖未
    就被告行使偽造私文書罪提起公訴，惟既與前開論罪科刑部分，有想像競合之裁
    判上一罪關係，本院自得併予審理。爰審酌被告為一己私利，不知對他人之智慧
    財產權予以尊重，與國際社會保護智慧財產權之潮流相違背，本應予重罰，惟被
    告前未曾受有期徒刑以上刑之宣告，此有台灣高等法院被告全國前案紀錄表、臺
    灣高雄地方法院檢察署刑案資料查註紀錄表附卷可參，素行尚稱良好，且犯後坦
    承犯行，態度良好等一切情狀，量處如主文所示之刑，以資懲儆。又被告前未曾
    受有期徒刑以上刑之宣告，已如前述，其因貪圖小利，一時失慮，致觸犯刑章，
    經此偵、審程序，當知警惕，諒無再犯之虞，本院認所宣告之刑以暫不執行為適
    當，爰併諭知緩刑三年，以啟自新。扣案如附表四所示盜版遊戲光碟片八百片，
    應依商標法第六十四條宣告沒收，扣案包裝紙一箱、包裝空盒一箱，為分別供黏
    貼在盜版遊戲光碟片上、放置盜版遊戲光碟片之用，為供犯罪所用之物，並為被
    告所有，此業經被告供明在卷，應依刑法第三十八條第一項第二款規定，宣告沒
    收。
據上論斷，應依刑事訴訟法第二百九十九條第一項前段，著作權法第九十四條、第九
十三條第三款、第八十七條第二款，商標法第六十三條、第六十四條，刑法第十一條
前段、第二百十六條、第二百二十條、第二百十條、第五十五條、第七十四條第一款
、第三十八條第一項第二款，判決如主文。
中      華      民      國    八十九    年      八      月      四      日
                                      臺灣高雄地方法院刑事第一庭
                                          法  官  曾  逸  誠
右正本證明與原本無異。
如不服本判決，應於判決送達後十日內，向本院提出上訴狀。
                                           書記官    許玉城
中    華    民    國      八十九      年      八      月      四      日
附錄本案論罪科法條：
著作權法第九十四條：
以犯第九十一條、第九十二條或第九十三條之罪為常業者，處一年以上七年以下有期
徒刑，得併科新臺幣四十五萬元以下罰金。
著作權法第九十三條第三款：
有左列情形之一者，處二年以下有期徒刑，得併科新臺幣十萬元以下罰金：
三、以第八十七條各款方法之一侵害他人之著作權者。
著作權法第九十三條
有下列情形之一者，處二年以下有期徒刑，得併科新台幣十萬元以下罰金︰
一  侵害第十五條至第十七條規定之著作人格權者。
二  違反第七十條規定者。
三  以第八十七條各款方法之一侵害他人之著作權者。
著作權法第八十七條
有下列情形之一者，除本法另有規定外，視為侵害著作權或製版權︰
一  以侵害著作人名譽之方法利用其著作者。
二  明知為侵害著作權或製版權之物而散布或意圖散布而陳列或持有或意圖營利而交
    付者。
三  輸入未經著作財產權人或製版權人授權重製之重製物或製版物者。
四  未經著作財產權人同意而輸入著作原件或其重製物者。
五  明知係侵害電腦程式著作財產權之重製物而仍作為直接營利之使用者。
商標法第六十三條
明知為前條商品而販賣、意圖販賣而陳列、輸出或輸入者，處一年以下有期徒刑、拘
役或科或併科新台幣五萬元以下罰金。
刑法第二百十六條
行使第二百十條至第二百十五條之文書者，依偽造、變造文書或登載不實事項或使登
載不實事項之規定處斷。
刑法第二百十條
偽造、變造私文書，足以生損害於公眾或他人者，處五年以下有期徒刑。


司法院資訊處製作；財團法人民間司法改革基金會備份。
